【裁判字號】    92,易,1378
【裁判日期】    920827
【裁判案由】    傷害等
【裁判全文】
臺灣臺北地方法院刑事判決                        九十二年度易字第一三七八號
    公  訴  人  臺灣臺北地方法院檢察署檢察官
    被      告  ＹＵＮＧ  ＨＯ.
                        男  五.
                乙○○  男  五.
    右  一  人
    選任辯護人  張佩琦律師
右列被告等因傷害等案件，經檢察官聲請簡易判決處刑（九十二年度偵字第一一○五
一號），本院認為不得以簡易判決處刑，而以普通程序審判，判決如左：
    主  文
乙○○傷害人之身體，處拘役參拾日，如易科罰金，以參佰元折算壹日。
ＹＵＮＧ  ＨＯ  ＣＨＡＮＧ損壞他人之茶杯，足以生損害於他人，處拘役貳拾日，
如易科罰金，以參佰元折算壹日。
    事  實
一、ＹＵＮＧ  ＨＯ  ＣＨＡＮＧ原與乙○○為友，惟二人間因財務糾紛而起爭執，
    ＹＵＮＧ  ＨＯ  ＣＨＡＮＧ於民國九十二年三月十日下午三時三十五分許，前
    往乙○○位於臺北縣新店市○○○街六十一巷六號之住所，向乙○○索討欠債，
    二人發生口角，ＹＵＮＧ  ＨＯ  ＣＨＡＮＧ乃基於毀損之故意，將乙○○所有
    之茶杯一個摔在地上損壞，足以生損害於乙○○；乙○○見狀即與ＹＵＮＧ  Ｈ
    ＯＣＨＡＮＧ拉扯，並基於傷害之故意，持叉子刺向ＹＵＮＧ  ＨＯＣ  ＨＡＮ
    Ｇ右手背，致其右手背受有三處刺傷之傷害。
二、案經乙○○及ＹＵＮＧ  ＨＯ  ＣＨＡＮＧ訴由臺北縣政府警察局新店分局報請
    臺灣臺北地方法院檢察署檢察官偵查起訴。
    理  由
一、訊據被告乙○○對於右開傷害ＹＵＮＧ  ＨＯ  ＣＨＡＮＧ之事實於本院審理時
    坦承不諱，有本院九十二年七月三十日訊問筆錄在卷可稽，核與被害人ＹＵＮＧ
      ＨＯ  ＣＨＡＮＧ指訴被傷害之情節相符，復有被害人ＹＵＮＧ  ＨＯ  ＣＨ
    ＡＮＧ提出之財團法人天主教耕莘醫院診斷證明書附卷為憑，足見被告乙○○之
    自白與事實相符，堪以採信。事證明確，被告乙○○之傷害犯行洵堪認定，應依
    法論科。
二、惟被告ＹＵＮＧ  ＨＯ  ＣＨＡＮＧ否認有毀損之犯行，辯稱：卷附毀損茶杯之
    照片乃是乙○○在警察走後，自己找人來拍攝的，並非原來的茶杯，而破掉的茶
    杯是雙方在爭執中不小心掉到地上的云云。經查，該事實業據被害人乙○○於警
    訊、偵訊及本院審理中指訴甚詳，亦經證人蔡陳秀華於警訊中證訴明確，且證人
    甲○○即案發當時到場處理之新店分局江陵派出所警員證稱：「他們打的時候我
    沒有看到，我看到落地門的玻璃破掉，ＹＵＮＧ  ＨＯ  ＣＨＡＮＧ的手臂有受
    傷，茶杯破掉，地上有碎片，．．．我拍照時．張永和有在現場。」等語（見本
    院九十二年八月十三日訊問筆錄），由以上證人證言可得知被告ＹＵＮＧ  ＨＯ
      ＣＨＡＮＧ辯稱照片是警察走後乙○○自己拍攝的等語，顯係卸責之詞，不足
    採信。再觀之卷附證人即員警甲○○所拍攝之照片中有落地窗破裂之痕跡，茍非
    被告ＹＵＮＧ  ＨＯ  ＣＨＡＮＧ持茶杯摔向落地窗，自不致於此，故被告ＹＵ
    ＮＧ  ＨＯ  ＣＨＡＮＧ辯稱是雙方爭執過程中不小心使茶杯掉到地上等云云，
    亦係臨訟卸責之詞，不可採信。事證明確，被告ＹＵＮＧ  ＨＯ  ＣＨＡＮＧ毀
    損乙○○茶杯之犯行洵堪認定，應依法論科。
三、核被告乙○○所為，係犯刑法第二百七十七條第一項之傷害罪。而核被告ＹＵＮ
    Ｇ  ＨＯ  ＣＨＡＮＧ所為，係犯刑法第三百五十四條之毀損罪。本院審酌被告
    二人之素行狀況、犯罪動機、原因、手段、其行為對被害人所生危害程度、犯罪
    後態度等一切情狀，分別量處如主文所示之刑，並均諭知易科罰金之折算標準。
四、據上論斷，應依刑事訴訟法第二百九十九條第一項前段，刑法第二百七十七條第
    一項、第三百五十四條、第四十一條第一項前段，罰金罰鍰提高標準條例第一條
    前段、第二條，判決如主文。
本案經檢察官林秀濤到庭執行職務。
中      華      民      國    九十二    年      八      月    二十七    日
                                    臺灣臺北地方法院刑事第八庭
                                        法  官  曾  正  龍
右正本證明與原本無異。
如不服本判決，應於送達後十日內，向本院提出上訴狀。
                                        書記官  彭  自  青
中      華      民      國    九十二    年      八      月    二十九   日
附錄本案論罪科刑法條全文：
刑法第二百七十七條
傷害人之身體或健康者，處三年以下有期徒刑、拘役或一千元以下罰金。
犯前項之罪因而致人於死者，處無期徒刑或七年以上有期徒刑；致重傷者，處三年以
上十年以下有期徒刑。
刑法第三百五十四條
毀棄、損壞前二條以外之他人之物或致令不堪使用，足以生損害於公眾或他人者，處
二年以下有期徒刑、拘役或五百元以下罰金。


司法院資訊處製作；財團法人民間司法改革基金會備份。
